【裁判字號】    98,上易,634
【裁判日期】    980313
【裁判案由】    竊盜等
【裁判全文】
臺灣高等法院刑事判決                 98年度上易字第634號
上  訴  人
即  被  告  丙○○
上列上訴人因竊盜等案件，不服臺灣基隆地方法院九十七年度易
字第六九六號，中華民國九十七年十一月二十七日第一審判決（
起訴案號：臺灣基隆地方法院檢察署九十七年度偵字第一七四七
、二六○八、二七六七、二九三六、二九八九號），提起上訴，
本院判決如下：
    主  文
上訴駁回。
    理  由
一、按不服地方法院之第一審判決而上訴者，應向管轄第二審之
    高等法院為之；上訴書狀應敘述具體理由；第二審法院認為
    上訴書狀未敘述理由或上訴有第三百六十二條前段情形，應
    以判決駁回之，刑事訴訟法第三百六十一條第一項、第二項
    項、第三百六十七條前段明文規定。而所謂具體理由，必係
    依據卷內既有訴訟資料或提出新事證，指摘或表明第一審判
    決有何採證認事、用法或量刑等足以影響判決本旨之不當或
    違法，而構成應予撤銷之具體事由，始克當之（例如：依憑
    證據法則具體指出所採證據何以不具證據能力，或依憑卷證
    資料，明確指出所為證據證明力之判斷如何違背經驗、論理
    法則）；倘僅泛言原判決認定事實錯誤、違背法令、量刑失
    之過重或輕縱，而未依上揭意旨指出具體事由，或形式上雖
    已指出具體事由，然該事由縱使屬實，亦不足以認為原判決
    有何不當或違法者（例如：對不具有調查必要性之證據，法
    院未依聲請調查亦未說明理由，或援用證據不當，但除去該
    證據仍應為同一事實之認定），皆難謂係具體理由，俾與第
    二審上訴制度旨在請求第二審法院撤銷、變更第一審不當或
    違法之判決，以實現個案救濟之立法目的相契合，並節制濫
    行上訴（最高法院九十七年度臺上字第八九二號判決參照）
    。是倘上訴人之上訴書狀雖敘述上訴理由，形式上雖已指出
    具體事由，然該事由縱使屬實，亦不足以認為原判決有何不
    當或違法者，即與未敘述具體理由無異，所為上訴，即非適
    法。
二、查本件原判決依上訴人即被告丙○○之自白、共同被告嚴來
    福、張根旺之自白，及證人乙○○、甲○○、庚○○、戊○
    ○、己○○、丁○○、辛○○等證述，另有扣案之汽車鑰匙
    、工具包、扳手、大型破壞剪、Ｔ字起子、被害人遭竊車輛
    、工地護欄白鐵桿、現場照片、贓物認領保管單、空白支票
    影本等可佐，認定被告確有竊盜犯行。並審酌被告不思努力
    工作以賺取所需，妄想藉由原審判決附表附表一所示竊盜、
    侵占脫離本人持有物等方法不勞而獲，嚴重缺乏尊重他人財
    產權之觀念，併衡量被告犯罪手法對於整體社會治安所造成
    之危害，暨審酌被告生活狀況、智識程度、坦承犯行之犯後
    態度，佐以被害人法益侵害之程度等一切情狀，就其所犯竊
    盜犯行，判處應執行有期徒刑二年六月，並就扣案物如原審
    判決附表二所示諭知沒收等情，均已詳敘其所憑證據、認定
    理由及量刑依據。從形式上觀察，原判決並無認定事實錯誤
    、量刑瑕疵或違背法令之情形。
三、本件上訴人即被告丙○○不服原判決，提起上訴，其上訴理
    由略以：九十七年四月十九日晚間九時許，嚴來福告知被告
    某工地有批廢鐵要賣，由嚴來福查看並由其提供之車輛載運
    ，被告當時並不知嚴來福欲委託載運之物品為贓物，才會與
    其一同載運，若被告知情，絕不會同意載運，是請本院念及
    被告不知情因犯下本件，從輕量刑云云，惟原審對於被告上
    開所指情節，業均於原審判決書適用法律及量刑部分詳予審
    酌，被告復未指摘原審判決有何其他足以影響判決本旨之不
    當或違法，而應予撤銷之具體理由，是被告上訴再爭執其於
    偵訊及原審之自白，揆諸上揭說明，尚難謂係上訴之具體理
    由，本件上訴人之上訴即不合法律程式，應不經言詞辯論程
    序，逕予駁回。
據上論斷，應依刑事訴訟法第三百六十七條前段、第三百七十二
條，判決如主文。
中    華    民    國    98    年     3    月    13    日
                    刑事第十八庭審判長法  官  吳鴻章
                                      法  官  徐昌錦
                                      法  官  陳健順
以上正本證明與原本無異。
不得上訴。
                                      書記官  劉寶鈴
中    華    民    國    98    年    3     月    13    日


司法院資訊處製作；財團法人民間司法改革基金會備份。
